# Juan Manuel Moreno Guevara

**Auxiliar TICS** 

3043536912 | morenoguevarajuan20@gmail.com | Cra 120 C #76-03, Bogota D.C

Linkedin: juanmmg

#### Perfil

Técnico en programación de software con experiencia en programación estructurada (PHP) y diseño web (HTML, CSS JS).

Importantes conocimientos en soporte técnico remoto y en sitio, mantenimiento de equipos de cómputo, redes cableadas e inalámbricas, administración de servidores y administración de usuarios en office 365.

Aptitudes orientadas al desarrollo, innovación, resolución de problemas, presentación de informes y gestión de activos.

# **Competencias Personales**

- Trabajo en equipo
- Orientación al servicio
- Orientación a resultados
- Proactividad
- Planificación y organización
- Tolerancia a presión/autocontrol

- Comunicación asertiva
- Capacidad de aprendizaje
- Compromiso, disciplina personal productividad
- Responsabilidad
- Adaptación al cambio

# Experiencia

## Centro Integral de Rehabilitación Colombia - CIREC, Bogotá D.C

**Auxiliar TICS** 

Oct. 2021 - Mar. 2023

#### **Funciones:**

- Supervisar la instalación y actualización del software de antivirus en todas las terminales dispuestas en la organización.
- Supervisar la operatividad de los sistemas informáticos de toda la organización.
- Participar y supervisar el análisis, desarrollo e implementación de soluciones informáticas que puedan implementarse en la organización.
- Corroborar la ejecución de los controles de resguardo (backup) de la información contenida en la base de datos de los sistemas informáticos de la organización.
- Supervisar el mantenimiento y operación de los equipos informáticos.
- Ejecutar y/o supervisar la implementación del cableado de nuevas oficinas, en las distintas áreas de la organización.
- Delegar y participar en la instalación de los equipos de cómputo, comunicaciones y eléctricos en ambientes apropiados para su buen desempeño y operatividad.
- Configurar e instalar software y aplicativos autorizados en los equipos de cómputo de la organización, llevando un registro actualizado de las licencias de los software instalados.
- Diseñar, implementar y administrar las redes de comunicación de la corporación.
- Emitir el diagnóstico de los equipos de cómputo, de comunicación y de seguridad que se requiera, participando en su mantenimiento y/o reparación.
- Coordinar con proveedores de servicios.
- Controlar, apoyar y proponer planteamientos que permitan el cumplimiento del sistema integral de calidad.

#### Logros:

- Garantizar el funcionamiento adecuado de los equipos de cómputo en la empresa.
- Organizar políticas de Active Directory.
- Coordinar mantenimientos preventivos para la optimización de equipos.
- Administrar y configurar usuarios.
- Implementar cableado interno en diferentes áreas de la organización.
- Habilitar permisos en la red.
- Crear de servidores en la nube.
- Instalar y configurar aplicativos usados en la empresa.

## SONDA - Bogotá D.C

Analista Mesa de ayuda

Mar. 2023 - Actualidad

#### **Funciones:**

- Entregar soporte y asistencia técnica a usuarios, asegurando una solución oportuna a sus requerimientos.
- Otorgar apoyo Técnico, entregando y registrando toda la información necesaria para cumplir con los requerimientos internos de la compañía y sus clientes.
- Brindar asistencia remota a los colaboradores internos y externos.
- Llevar control de casos en plataforma de tickets gestionando su solución oportuna.

### Educación

Universidad Nacional Abierta y a Distancia - UNAD, Bogotá D.C

Jun. 2022 - Actualidad

Ingeniería de Sistemas

Servicio Nacional de Aprendizaje - SENA, Bogotá D.C

Ene. 2021 - Abr. 2022

Técnico en Programación de Software

#### **Otros estudios**

Google Activate, Bogotá D.C

Abr. 2021

Fundamentos de Marketing Digital

Servicio Nacional de Aprendizaje - SENA, Bogotá D.C

Oct. 2020

English Dot Works Beginner - Ingles